臺灣臺南地方法院民事判決
111年度訴字第1021號
原      告  華南商業銀行股份有限公司

法定代理人  張雲鵬  
訴訟代理人  林泰佑  
被      告  陳資先  

            陳資先即密秘髮型工作坊

上列當事人間請求清償借款事件，經本院於民國111年8月8日言
詞辯論終結，判決如下：
    主      文
一、被告陳資先應給付原告新臺幣38萬2,674元，及如附表所示
    之利息及違約金。
二、被告陳資先應給付原告新臺幣1萬9,325元，及如附表所示之
    利息及違約金。
三、被告陳資先即密秘髮型工作坊應給付原告新臺幣32萬7,833
    元，及如附表所示之利息及違約金。　　　　
四、訴訟費用新臺幣7,930元由被告負擔。
    事實及理由
一、原告起訴主張：
  ㈠被告陳資先於民國110年2月25日，分別向原告借款新臺幣（
    下同）47萬5,000元及2萬5,000元，借款期間均自110年2月2
    5日起至115年2月25日止，並均按年金法於每月25日按月平
    均攤付本息，利息依中華郵政股份有限公司（下稱中華郵政
    ）2年期定期儲金機動利率加碼年利率0.575%計算按月計付
    ，嗣後如中華郵政2年期定期儲金機動利率調整時，均願自
    調整日起改按中華郵政新訂之2年期定期儲金機動利率加碼
    後之利率計息。並約定若有遲延還本時，均得自本金到期日
    起（分期攤還者自約定攤還日起），另外計付，逾期在6個
    月以內部分，按上開利率百分之10，逾期超過6個月部分，
    按上開利率百分之20計算之違約金。且如有貸款契約第11條
    之情事，均視為全部到期。
　㈡又被告陳資先即密秘髮型工作坊於109年5月12日，向原告借
    款50萬元，授信期間自109年5月12日起至114年5月12日止，
    並約定自撥款日起至110年3月27日止利率依央行融通利率加
    碼0.9%、110年3月28日起利率依中華郵政2年期定期儲金機
    動利率加碼年利率1.155%計算，自借款日期，按年金法於每
    月12日按月平均攤付本息，若未依約履行債務時，自應償還
    日起，逾期在6個月以內部分，按約定借款利率百分之10，
    逾期超過6個月部分，按約定借款利率百分之20計付違約金
    。且如有授信契約書第6條之情事，視為全部到期。
  ㈢詎被告僅繳納本息至111年2月24日、111年4月24日及111年2
    月11日止，即未再依約繳納，原告屢經催討，迄未清償，是
    依據貸款契約第11條、授信契約書第6條約定，其債務視為
    全部到期，被告迄今尚積欠原告本金38萬2,674元、1萬9,32
    5元、32萬7,833元及如附表所示之利息、違約金未清償。原
    告爰依消費借貸契約之法律關係提起本件訴訟等語，並聲明
    ：如主文第一項至第三項所示。
二、被告對於原告之請求沒有意見，只是需要一點時間來還款，
    且未為任何聲明。　　
三、原告主張之上揭事實，已提出所述相符之貸款契約2份、授
    信動撥申請書兼借款憑證—新臺幣1份、授信契約書1份、放
    款交易明細查詢申請單3份、華南銀行「個人戶新臺幣放款
    適用利率標準表」1份、放款應收利息及明細查詢申請單3份
    、存款利率表1份等（見本院卷第19至97、127至133頁）為
    證，且被告於言詞辯論期日對於前述事實不爭執，依民事訴
    訟法第280條第1項本文規定，視同自認。從而，原告依消費
    借貸契約之法律關係請求被告給付如主文第一項至第三項所
    示之金額、利息及違約金，為有理由，應予准許。
四、末按訴訟費用，由敗訴之當事人負擔；法院為終局判決時，
    應依職權為訴訟費用之裁判，民事訴訟法第78條、第87條第
    1項分別定有明文。經核本件訴訟費用額為7,930元（即第一
    審裁判費），爰確定本件訴訟費用之負擔如主文第四項所示
    。
五、據上論結，本件原告之訴，為有理由，依民事訴訟法第78條
    、第87條第1項，判決如主文。
中　　華　　民　　國　　111 　年　　8 　　月　　12　　日
                  民事第五庭    法  官　廖建瑋   
以上正本係照原本作成。
如對本判決上訴，須於判決送達後20日內向本院提出上訴狀。
如委任律師提起上訴者，應一併繳納上訴審裁判費。
中　　華　　民　　國　　111 　年　　8 　　月　　12　　日
                                書記官　鄭梅君
附表(時間均為民國【依序為年月日】；金錢單位均為新臺幣)       編號 原借款本金 借款餘額 利息計算期間 利率 違約金計算期間及利率       逾期六個月以內按原利率百分之十 逾期六個月以上按原利率百分之二十 1 475,000元 382,674元 111.02.25～111.03.22 1.42% （0.845%＋0.575%）      111.03.23～111.06.21 1.67% （1.095%＋0.575%） 111.03.26～111.06.21     111.06.22～清償日止 1.795% （1.22%＋0.575%） 111.06.22～111.09.25 111.09.26～清償日止 2 25,000元 19,325元 111.04.25～111.06.21 1.67% （1.095%＋0.575%） 111.05.26～111.06.21     111.06.22～清償日止 1.795% （1.22%＋0.575%） 111.6.22～111.11.25 111.11.26～清償日止 3 500,000元 327,833元 111.02.12～111.06.21 1% 111.03.13～111.06.21     111.06.22～111.08.11 2.375% （1.22%＋1.155%） 111.06.22～111.09.12     111.08.12～清償日止 2.375% （1.22%＋1.155%）  111.09.13～清償日止